臺灣宜蘭地方法院民事判決
111年度訴字第408號
原      告  合作金庫商業銀行股份有限公司

法定代理人  雷仲達  
訴訟代理人  秦子恒  
被      告  林嘉郎  
            陳宛瑜  
上列當事人間返還借款事件，本院於民國111年10月27日言詞辯
論終結，判決如下：
    主  文
被告林嘉郎應給付原告新臺幣壹佰捌拾肆萬參仟陸佰零柒元，及
自民國一百一十一年八月十日起至清償日止，按週年利率百分之
一點七計算之利息。
被告林嘉郎應給付原告新臺幣伍拾貳萬伍仟零柒拾捌元，及自民
國一百一十年二月五日起至清償日止，按週年利率百分之一點七
計算之利息，暨自民國一百一十年三月六日起至清償日止，逾期
在六個月以內部分，按上開利率百分之十，逾期超過六個月部分
，按上開利率百分之二十計算之違約金，每次違約狀態最高連續
收取九個月。
前二項給付，如原告對被告林嘉郎之財產強制執行無效果時，由
被告陳宛瑜給付之。
訴訟費用由被告林嘉郎負擔；如對被告林嘉郎之財產強制執行無
效果時，由被告陳宛瑜負擔。
本判決第一、二項得假執行；但被告如分別以新臺幣壹佰捌拾肆
萬參仟陸佰零柒元、新臺幣伍拾貳萬伍仟零柒拾捌元為原告預供
擔保，得免為假執行。
    事實及理由
一、原告起訴主張：被告林嘉郎因購屋及房貸壽險保費融資所需
    ，於民國105年10月5日邀同被告陳宛瑜為一般保證人，向原
    告申辦2筆貸款支應，其中㈠無自用住宅—購置住宅貸款，被
    告林嘉郎分2次撥款，第一次動撥時間為105年10月5日、金
    額為新臺幣（下同）6,059,415元；第二次動撥時間為105年
    10月7日、金額為10,740,585元，合計16,800,000元，約定
    至135年10月5日到期；㈡房貸壽險—保費融資貸款之借款金額
    為645,000元，動撥時間為105年10月5日、約定借款期間自1
    05年10月5日起至125年10月5日止，依年金法按月平均攤還
    本息，利息按原告定儲指數月指標利率加碼週年利率0.86%
    計算（目前為週年利率1.7%），另約定遲延履行時，除應依
    約定利率計付遲延利息外，尚應就逾期在6個月以內部分，
    按上開利率10%、逾期超過6個月部分，按上開利率20%加計
    違約金。詎被告林嘉郎未依約履行，分別結欠本金15,970,3
    68元、525,078元，利息均給付至110年2月4日止，嗣原告就
    被告林嘉郎供擔保之抵押物聲請強制執行，經本院110年度
    司執字第5783號於111年3月9日以14,689,000元拍定，本院
    並於111年6月22日作成分配表，因原告第一順位抵押權獲分
    配14,405,794元，尚不足額為1,897,510元。又原告分別聲
    請執行被告對第三人中華郵政股份有限公司三星郵局、明泰
    精密機械有限公司之存款債權及薪資債權後，共獲分配66,1
    38元，經計算後被告林嘉郎尚欠1,843,607元，而原告第二
    順位抵押權所擔保之保費融資貸款亦未獲分配，被告林嘉郎
    除所欠本金外，尚應給付遲延利息及違約金。又被告陳宛瑜
    為上開債務之一般保證人，自應於原告對被告林嘉郎之財產
    強制執行無效果時，代負清償責任。爰依消費借貸及一般保
    證之法律關係，提起本件訴訟等語。並聲明：如主文第1至3
    項所示，且願供擔保，請准宣告假執行。
二、被告則於本院言詞辯論期日當庭為本件訴訟標的之認諾。
三、按當事人於言詞辯論時為訴訟標的之捨棄或認諾者，應本於
    其捨棄或認諾為該當事人敗訴之判決，民事訴訟法第384條
    定有明文。被告對於原告依訴之聲明所為關於某法律關係之
    請求，於法院行言詞辯論時為承認者，即生訴訟法上認諾之
    效力，法院應不待調查原告請求之訴訟標的之法律關係果否
    存在，逕以認諾為該被告敗訴判決之基礎（最高法院85年度
    台上字第153號判決意旨參照）。經查，被告於111年10月27
    日本院言詞辯論期日，陳明同意原告之請求，對本件訴訟標
    的為認諾（見本院卷第67頁），依前揭規定，本院自應依原
    告之聲明為被告敗訴之判決。從而，原告依消費借貸及保證
    之法律關係，請求被告給付如主文所示之金額及利息，為有
    理由，應予准許。
四、本件係本於被告認諾所為之判決，爰依民事訴訟法第389條
    第1項第1款規定，應依職權宣告假執行。原告起訴時所為同
    旨之聲明，僅具督促法院發動職權之效力，爰不另為供擔保
    之諭知。
五、訴訟費用裁判之依據：民事訴訟法第78條。
中　　華　　民　　國　　111 　年　　10　　月　　31　　日
                        民事庭法　官　許婉芳
以上為正本係照原本作成。
如不服本判決，應於送達後20日內，向本院提出上訴狀並表明上
訴理由，如於本判決宣示後送達前提起上訴者，應於判決送達後
20日內補提上訴理由書（須附繕本）。
如委任律師提起上訴者，應一併繳納上訴審裁判費。
中　　華　　民　　國　　111 　年　　10　　月　　31　　日
                              書記官  鄒明家